# 请教陈版主上市费用资本化的问题

提问人：damon0306 时间：2020-04-23 09:33:11
陈老师您好，想请教上市费用资本化和费用化该如何处理呢？
1.首次公开发行，是要按发行股份比例去分摊资本化和费用话金额吗？那保荐人费用（不是承销佣金）也要按发行股份比例分摊吗？上市给各方中介奖金如何处理呢？
2.上市公司增发新股，是否100%全部资本化？
3.分拆上市的上市公司，如果没有发行新股，是需要全部费用化吗？如若发行新股，按发行比例分摊资本化和费用化金额吗？保荐人费用呢？
请问陈老师有什么具体的指引吗（ifrs下也可），谢谢。

回答人：chenyiwei
首先明确讨论前提：此处所讨论的“上市费用”满足《企业会计准则第 37 号——金融工具列报（ 2017 年修订）》第二十三条对“与权益性交易相关的交易费用”的定义。
1 、理论上应该是这样分摊处理，但目前实务中普遍都不进行分摊处理，全部冲减发行溢价（包括对应于日后可流通的存量股份的部分）。
2 、上市公司增发新股的交易费用可全部冲减发行溢价。
3 、如果没有引入增量融资，仅是原有老股向投资者发售，发售价款归原股东，则对上市公司本身而言未发生权益性交易，所有交易费用均费用化处理。

提问人：心海拂清风 时间：2020-04-25 20:44:00
1 、理论上是应该按照存量股份和增发股份的比例进行分摊，实物中一般是3:1的比较多见，比如2017-2020.3.31费用 600 万， 150 万计入预付账款， 450 万计入损益，但是实物中很多都不分摊，这个对于拟IPO企业是否会产生重大影响？谢谢。

回答人：chenyiwei
目前因为实务中几乎没有分摊的，所以事实上处于“法不责众”的状态。但不排除今后监管口径改变。